臺灣板橋地方法院交通事件裁定　　　　　　　　　　九十年度交聲字第一一五八號
　　原處分機關　交通部公路局臺北區監理所
　　受處分人即
　　異　議　人　甲○○
右列受處分人因違反道路交通管理處罰條例案件，對於交通部公路局臺北區監理所九
十年十月三十日北監五字第裁四○—八○七四五三號處分（原舉發案號：桃園縣警察
局桃警行交字第○八○七四五三號），聲明異議，本院裁定如左：
    主  文
異議駁回。
    理  由
一、原處分機關以：受處分人即異議人甲○○所有之車牌號碼Ｌ四—八一四七號自用
    小客車，於民國八十八年八月三日上午九時四十分許，在桃園市○○○○○街口
    行人穿越道劃設有禁止臨時停車標線（紅線）處所停車，乃依道路交通管理處罰
    條例第五十六條第一項第一款規定，裁處罰鍰新臺幣（下同）一千二百元，異議
    人聲明異議狀略以：行政事件有年度計畫、年度預算，因此頂多時效期間一年，
    相關單位就八十八年八月三日之交通違規事件，至九十年十一月二十三日異議人
    具狀時，已歷時兩年三個月，方與處理，伊對違規被罰已經很慚愧，所以無不是
    迅速繳納罰鍰，絕不會拖到加罰，又凡被拖吊車輛，在走出拖吊場前，都應繳清
    罰鍰才肯放行，怎會只繳拖吊費而放走，應是管理單位有誤云云。
二、按汽車駕駛人停車時，有在禁止臨時停車處所停車者，處新臺幣六百元以上一千
    二百元以下罰鍰。又違反道路交通管理事件行為人，未依規定自動繳納罰鍰，或
    未依規定到案聽候裁決，處罰機關應於舉發違反道路交通管理事件通知單送達二
    個月內依標準表逕行裁決之。道路交通管理處罰條例第五十六條第一項第一款及
    違反道路交通管理事件統一裁罰標準及處理細則第四十四條第一項分別定有明文
    。再者，八十六年一月二十二日經總統公布修正之道路交通管理處罰條例第九十
    條第一項、第二項固分別有違規行為後逾三個月不得舉發，及案件確定逾三年未
    執行不得再予執行之規定，（按：九十年一月十七日修正公布刪除第二項，第一
    項仍保留。）惟就案件舉發後確定前之裁決程序，則無類似之時效規定，合先敘
    明。經查：
  (一)異議人於右揭時、地停放其所駕駛車牌號碼Ｌ四—八一四七號自用小客車，而其
    停車處所劃設有紅線即禁止臨時停車標線等情，有桃園縣警察局桃警行交字第○
    八○七四五三號舉發違反道路交通管理事件通知單一紙可稽，且為異議人所不否
    認，是異議人有在劃設有禁止臨時停車處所停車之違規事實，應堪認定，
  (二)警察機關自八十八年元月一日起，即未再代收違規之罰款，均由違規人持舉發通
    知單至監理單位繳納或至郵局劃撥，本局（指桃園縣警察局，下同）拖吊保管場
    領車處所亦有張貼公告如何繳納違規罰款，且拖吊場均將告發單第一紅色聯（領
    車者簽章後）及拖吊費與保管費之收據，當場交與領車者，本局拖吊場管理員僅
    收繳拖吊費與保管費等情，有桃園縣警察局九十年十二月二十八日桃警交字第九
    三三五五號函可稽，而異議人係於八十八年八月三日上午九時四十分許，因違規
    停車遭舉發拖吊之事實，有異議人簽名收受之桃園縣警察局桃警行交字第○八○
    七四五三號舉發違反道路交通管理事件通知單一紙在卷可佐，是警察機關既自八
    十八年元月一日起即未再代收違規之罰款，警察機關所屬拖吊場管理員亦僅收繳
    拖吊費與保管費，並當場交付拖吊費與保管費之收據及經領車者簽章後之告發單
    第一紅色聯與領車者，而異議人復未能提出其八十八年八月三日之違規停車遭拖
    吊事件已繳納罰鍰之收據，僅空言臆測辯稱遭拖吊車輛，在走出拖吊場前，都應
    繳清罰鍰才肯放行，怎會只繳拖吊費而放走，應是管理單位有誤云云，顯乏佐證
    ，而不足採，則原處分機關據此於九十年十月三十日裁決異議人最高罰鍰一千二
    百元，雖裁決時間與舉發時間相去甚遠，惟揆諸上開說明，仍無不合，本件異議
    為無理由，應予駁回。
三、據上論斷，應依道路交通案件處理辦法第十九條，裁定如主文。
中      華      民      國      九十一      年      三      月    四    日
                                臺灣板橋地方法院交通法庭
                                      法  官  陳明偉
右正本證明與原本無異。
如不服本裁定，應於送達後五日內，向本院提出抗告狀。
                                      書記官  呂妍旻
中      華      民      國      九十一      年      三      月    四    日
